【裁判字號】    98,交聲,218
【裁判日期】    980513
【裁判案由】    違反道路交通管理處罰條例聲明異議
【裁判全文】
臺灣新竹地方法院交通事件裁定  98年度交聲字第218號
移送機關    交通部公路總局新竹區監理所
異  議  人
即受處分人  甲○○
上列受處分人因違反道路交通管理處罰條例案件，對於交通部公
路總局新竹區監理所於民國98年03月12日所為之竹監營字第裁50
-Z00000000號所為之違反交通管理事件裁決不服，聲明異議，本
院裁定如下：
    主  文
異議駁回。
    理  由
一、按貨車行駛高速公路及快速公路，裝載之貨物應嚴密覆蓋綑
    紮牢靠。又汽車行駛於高速公路、快速公路或設站管制之道
    路，不遵使用限制、禁止、行車管制及管理事項之管制規則
    而裝置貨物未依規定覆蓋、捆紮，處汽車駕駛人新臺幣3000
    元以上6000元以下罰鍰。高速公路及快速公路交通管制規則
    第21條第1 項第1 款及道路交通管理處罰例第33條第1 項第
    11款分別定有明文。
二、原處分機關處分意旨略以：異議人即受處分人於民國98年1
    月20日凌晨1 時30分許，駕駛495-KL號營業貨櫃曳引車，行
    經國道一號南下98公里處，有裝載貨物未依規定嚴密覆蓋綑
    紮牢靠致貨物掉落車道之違規行為，經內政部警政署國道公
    路警察局第二警察隊獲報後在國道一號南下98公里處攔下舉
    發，並依法掣開內政部警政署國道公路警察局公警局交字第
    Z00000000 號舉發違反道路交通管理事件通知單（下稱舉發
    通知單），嗣異議人於舉發通知單所載應到案期限以違規事
    實舉發有誤為由，向原處分機關申訴，惟仍經原處分機關函
    請舉發單位即內政部警政署國道公路警察局第二警察隊查明
    違規無訛，原處分機關乃依道路交通管理處罰條例第33條第
    1 項第11款、第63條（漏載第1 項第1 款）之規定，裁處罰
    鍰6000元，並記違規點數1 點等語。
三、異議人聲明異議意旨略以：其當時駕駛495-KL號營業貨櫃曳
    引車於上開時地係因綑綁布斷裂，導致貨物沖出貨櫃外掉
    落於路肩，由於貨櫃長度長達48呎（約20公尺長），因而無
    察覺，又適逢凌晨，自兩邊後視鏡根本看不到後方，除非燈
    光部分，貨品掉落，實非己願，況貨物在新竹宅配通要出站
    前，均須用布捆牢、關門並加上封條，經站所確認之後方
    能出站，並非如員警在罰單上所註明「貨物未依規定覆蓋」
    。異議人並在第一時間作處理，並告知警員495-KL號拖車所
    拖板架為U5-20 ，板號為48呎箱式貨櫃，由於不是鐵櫃，而
    是台製軟門貨櫃，因此在作業之時必須更加小心，但仍發生
    憾事，所幸並未傷及無辜。其實很多事情發生，並非有預警
    ，儘管小心再小心，但公路警察動不動就開單，異議人薪水
    不多，爰請求撤銷原處分云云。
四、經查：
（一）證人簡俊雄即舉發本件之內政部警政署國道公路警察局第
      二警察隊楊梅分隊警員到庭證稱：98年1 月20日凌晨1 時
      30分時，我們到竹北交流道的入口匝道處，發現匝道口掉
      落很多掉落物，我們就在後方警戒，並請指揮中心沿路查
      看是否還有掉落物，結果在國道一號南下98公里處路肩發
      現這部車，車號為495-KL營業半聯結車停在路肩，這部車
      它的後方都是掉落物，我們就在後方警戒，請中壢工務段
      派員清掃，我們並在現場有照相舉證。經我們清點，在竹
      北交流道散落的貨物最少有五籠，當時我們去現場看就是
      後面貨櫃車的車門開開的等語（參本院98年度交聲他字第
      13號卷宗第21-22 頁）。且依證人當庭所提出之光碟，經
      本院勘驗結果如下：「光碟內總共有七張照片，其中六張
      是在竹北交流道匝道之車道上散落一鐵籠、一鐵籠的貨物
      ，拍攝時間分別為98年1 月20日凌晨0 點55分左右。最後
      一張拍攝為495-KL營業半聯結車時間在98年1 月20日凌晨
      1 點30分，地點為國道一號南下98公里處，該相片顯示該
      車停在路肩，貨櫃車門有一扇打開」，此有本院勘驗筆錄
      在卷可佐（參本院98年度交聲他字第13號卷宗第21頁）暨
      光碟列印出之相片7 張在卷可證（參本院98年度交聲字第
      218 號卷宗第7-10頁）。而異議人就上開勘驗結果並不爭
      執，堪認異議人確有駕駛貨櫃曳引車載運貨物行經高速公
      路未嚴密綑紮牢靠致貨物掉落車道之違規行為。
（二）雖異議人辯稱其曾向警員表示係因綑綁布斷裂導致貨物
      掉落，由於貨櫃曳引車行駛於高速公路，晚上開車有死角
      ，但其已按規定嚴密覆蓋，且宅配通出門前一定要嚴密覆
      蓋才會出門云云。惟異議人駕駛之495-KL號貨櫃曳引車確
      自國道一號高速公路之竹北交流道匝道起即一路散落數個
      裝置貨物之鐵籠直至國道一號南下98公里處，且經警一路
      循線追查至國道一號南下98公里處，異議人之貨櫃曳引車
      停在路肩且車門有一扇打開等情，已如前述。倘異議人之
      上開貨櫃曳引車於出發前確實依規定嚴密綑紮牢固，即應
      就其貨櫃內裝置貨物之各個鐵籠加以固定，以免於貨櫃車
      上坡時，貨櫃內之鐵籠向後滑動，其既未固定貨櫃內之鐵
      籠，更應嚴密關閉、綑紮貨櫃門，並加強檢查綑紮之工具
      是否牢固，以防貨櫃內之鐵籠於向後滑動時掉落出來。而
      異議人自承其貨櫃曳引車確係因貨櫃車門之布斷裂致車
      門打開而掉落貨物，難謂其已依規定做好嚴密綑紮牢靠之
      動作。
五、綜上所述，本件異議人確有駕駛貨櫃曳引車行駛高速公路未
    嚴密覆蓋綑紮牢靠所裝載之貨物致貨物掉落之違規行為，違
    反高速公路及快速公路交通管制規則第21條第1 項第1 款及
    道路交通管理處罰例第33條第1 項第11款之規定，異議人上
    開所辯，尚不足採，原處分機關依該條例第33條第1 項第11
    款、第63條（漏載第1 項第1 款）據以裁處6000元，並記違
    規點數1 點，自無不合，異議人之異議為無理由，應予駁回
    。
六、應依道路交通案件處理辦法第19條，裁定如主文。
中    華    民    國    98    年    5     月    13    日
                  交通法庭法  官    賴淑敏
以上正本證明與原本無異。
如不服本裁定，應於裁定送達後5日內向本院提出抗告狀。
中    華    民    國    98    年    5     月    13    日
                          書記官    劉亭筠


司法院資訊處製作；財團法人民間司法改革基金會備份。
